【裁判字號】    98,交易,677
【裁判日期】    990226
【裁判案由】    過失傷害
【裁判全文】
臺灣臺北地方法院刑事判決             98年度交易字第677號
公  訴  人  臺灣臺北地方法院檢察署檢察官
被      告  丁○○
選任辯護人  吳紹貴律師
            林芳如律師
上列被告因過失傷害案件，經檢察官提起公訴（九十八年度偵字
第二三一七四號），被告於準備程序中先就被訴事實為有罪之陳
述，經本院告以簡式審判之旨，並聽取當事人之意見後，本院合
議庭裁定行簡式審判程序，判決如下：
    主  文
丁○○因過失傷害人，處拘役伍拾日，如易科罰金，以新臺幣壹
仟元折算壹日。
    事  實
一、丁○○於民國九十八年五月四日二十二時許，駕駛車牌號碼
    五八八九－ＬＬ號租賃小客車，沿臺北市○○區○○路由北
    往南方向行駛，途經臺北市○○路車行地下道，本應注意駕
    駛人駕駛汽車，應遵守道路交通標線之指示，且行車速度，
    應依速限標誌或標線之規定，無速限標誌或標線者，在未劃
    設車道線、行車分向線或分向限制線之道路，或設有快慢車
    道分隔線之慢車道，時速不得超過四十公里，而依當時天候
    晴、夜間有照明、柏油路面乾燥無缺陷、無障礙物、視距良
    好之情況，並無不能注意之情事，竟疏未注意，貿然以時速
    約六十公里之速度超速行駛，並違規跨越車道，而不慎撞及
    同向右前方由乙○○所駕駛、搭載甲○及丙○○之車牌號碼
    九九九二－ＥＧ號自小客車，致乙○○因而受有頭部外傷、
    右臉撕裂傷及多處（右腰及左膝）挫傷等傷害；甲○因而受
    有第十二胸椎骨折等傷害；丙○○則因而受有左脛腓骨開放
    性骨折、頭部外傷併嘴唇撕裂傷及臉部、左肩挫傷等傷害。
    丁○○於肇事後，員警前往現場處理時，旋向處理之員警承
    認肇事自首而接受裁判。
二、案經乙○○、甲○、丙○○訴由臺灣臺北地方法院檢察署檢
    察官偵查起訴。
    理  由
一、認定事實所憑之證據：
    上開事實一之部分，業據被告於本院九十九年二月二日審理
    時供承不諱（本院當日審判筆錄參照），核與告訴人乙○○
    、甲○、丙○○指訴情節相符（偵卷第四頁、第五頁參照）
    ，復有道路交通事故現場圖、補充資料表、談話紀錄表、調
    查報告表(一)(二)及臺北市政府警察局交通警察大隊道路交通事
    故初步分析研判表、臺北市車輛行車事故鑑定委員會鑑定意
    見書、國防醫學院三軍總醫院附設民眾診療服務處九十八年
    五月五日北市衛醫字第○五○一一一○五一四號診斷證明書
    、臺北市立聯合醫院和平院區九十八年七月十五日診斷證明
    書、臺北市立聯合醫院和平醫院九十八年五月十五日診字第
    九八八三一四號診斷證明書各一份及臺北市立聯合醫院九十
    九年一月二十二日北市醫和字第○九九三○八○七三○○號
    函暨該函檢送丙○○病歷一份在卷可佐（他卷第十頁、第十
    一頁至第十八頁、第三十頁，偵卷第二一頁至第二三頁、第
    二九頁至第三四頁，本院卷第四五頁至第五九頁參照），俱
    徵被告之任意性自白核與事實相符，堪以採信。又駕駛人駕
    駛汽車，應遵守道路交通標誌、標線、號誌之指示，並服從
    交通指揮人員之指揮；且行車速度，依速限標誌或標線之規
    定，無速限標誌或標線者，行車時速不得超過五十公里。但
    在未劃設車道線、行車分向線或分向限制線之道路，或設有
    快慢車道分隔線之慢車道，時速不得超過四十公里，道路交
    通安全規則第九十條、第九十三條第一項第一款分別定有明
    文，被告為考領駕照之駕駛人，對此自應知悉，而
    本件復無其於肇事時有不能注意之證據，足證被告疏未注意
    及此，確有過失行為，且其過失與告訴人等身體所受傷害間
    ，有相當因果關係，至為灼然。綜上，本件事證明確，被告
    犯行堪以認定，應依法論科。
二、論罪科刑之法律適用：
  (一)核被告丁○○所為，係犯刑法第二百八十四條第一項前段之
    過失傷害罪。其以一過失傷害行為，同時傷害乙○○、甲○
    及丙○○三人之身體法益，係一行為而觸犯數罪名，為想像
    競合犯，依刑法第五十五條規定，應從一重之過失傷害罪處
    斷。
  (二)被告於肇事後，員警前往現場處理時，被告在場並承認為肇
    事者，有臺北市○○○○○道路交通事故肇事人自首情形紀
    錄表一紙在卷足憑（偵卷第二五頁參照），其對於未發覺之
    犯罪，表示願接受裁判之意，爰依刑法第六十二條前段自首
    之規定，減輕其刑。
  (三)爰審酌被告年紀尚輕、並無前科、素行良好，且犯後坦承犯
    行，非無悔意，雖因與告訴人等就賠償金額之認知尚有差距
    ，致未能達成和解，然至今已分別賠償告訴人乙○○新臺幣
    （下同）一萬二千元、甲○三萬五千四百三十一元、丙○○
    六萬二千八百七十八元，此有相關單據附於本院卷可佐，暨
    其智識程度、犯罪手段、目的、所生損害等一切情狀，量處
    如主文所示之刑，並諭知易科罰金之折算標準。
據上論斷，應依刑事訴訟法第二百七十三條之一第一項、第二百
九十九條第一項前段，刑法第二百八十四條第一項前段、第五十
五條、第六十二條前段、第四十一條第一項前段，刑法施行法第
一條之一，判決如主文。
本案經檢察官謝憲杰到庭執行職務。
中    華    民    國    99    年    2     月    26    日
                  刑事第九庭    法  官  張詩芸
以上正本證明與原本無異。
如不服本判決應於收受送達後10日內向本院提出上訴書狀，並應
敘述具體理由；其未敘述上訴理由者，應於上訴期間屆滿後20日
內向本院補提理由書（均須按他造當事人之人數附繕）「切勿逕
送上級法院」。
                                書記官  顏淑華
中    華    民    國    99    年    2     月    26    日
附錄本案論罪科刑法條全文
中華民國刑法第二百八十四條
（過失傷害罪）
因過失傷害人者，處六月以下有期徒刑、拘役或五百元以下罰金
，致重傷者，處一年以下有期徒刑、拘役或五百元以下罰金。
從事業務之人，因業務上之過失傷害人者，處一年以下有期徒刑
、拘役或一千元以下罰金，致重傷者，處三年以下有期徒刑、拘
役或二千元以下罰金。

司法院資訊處製作；財團法人民間司法改革基金會備份。
